【裁判字號】    98,台上,1763
【裁判日期】    980924
【裁判案由】    損害賠償
【裁判全文】
最高法院民事裁定            九十八年度台上字第一七六三號
上  訴  人  耀遠企業股份有限公司
法定代理人  乙○○
訴訟代理人  徐建光律師
被 上訴 人  甲○○
訴訟代理人  許世烜律師
上列當事人間請求損害賠償事件，上訴人對於中華民國九十八年
六月三十日台灣高等法院台南分院第二審判決（九十八年度上字
第六○號），提起上訴，本院裁定如下：
    主  文
上訴駁回。
第三審訴訟費用由上訴人負擔。
    理  由
按上訴第三審法院，非以原判決違背法令為理由，不得為之。又
提起上訴，上訴狀內應記載上訴理由，其以民事訴訟法第四百六
十九條所定事由提起第三審上訴者，應於上訴狀內表明：原判決
所違背之法令及其具體內容、暨依訴訟資料合於該違背法令之具
體事實。其依同法第四百六十九條之一規定提起上訴者，並應具
體敘述為從事法之續造、確保裁判之一致性或其他所涉及之法律
見解具有原則上重要性之理由。同法第四百六十七條、第四百七
十條第二項分別定有明文。而依同法第四百六十八條規定，判決
不適用法規或適用不當者，為違背法令；依同法第四百六十九條
規定，判決有該條所列各款情形之一者，為當然違背法令。是當
事人提起第三審上訴，如合併以同法第四百六十九條及第四百六
十九條之一之事由為上訴理由時，其上訴狀或理由書應表明該判
決所違背之法令條項，或有關判例、解釋字號，或成文法以外之
習慣或法理等及其具體內容，暨係依何訴訟資料合於該違背法令
之具體事實，並具體敘述為從事法之續造、確保裁判之一致性或
其他所涉及之法律見解具有原則上重要性之理由。如未依上述方
法表明，或其所表明者與上開法條規定不合時，即難認為已合法
表明上訴理由，其上訴自非合法。本件上訴人對於原判決提起第
三審上訴，雖以該判決違背法令為由，惟核其上訴理由狀所載內
容，徒就原審取捨證據、認定事實之職權行使所論斷：被上訴人
為系爭五九三之五二地號土地共有人之一，上訴人為鄰地地上權
人，如原判決附圖所示系爭土地上之Ｂ部分，非為供公眾通行之
現有巷道。縱該土地屬都市○○道路用地之公共設施保留地，但
迄今尚未被徵收，被上訴人依法仍享有所有權。上訴人未經被上
訴人同意，無正當權源即逕由其承租人肯德基公司自行拆除原有
之鐵皮圍籬並於該部分土地上鋪設柏油路面作通道使用，侵害被
上訴人之所有權，被上訴人於其上放置磁磚以阻止上訴人及其承
租人使用，乃權利之正當行使，無權利濫用可言，亦未違反道路
交通管理處罰條例及交通安全規則之規定。上訴人主張被上訴人
違反保護他人之法律，依侵權行為法律關係，訴請被上訴人將該
部分土地上之磁磚移除，禁止設置其他障礙物，為無理由等情，
指摘為不當，並就原審命為辯論及已論斷者，泛言謂為違法，而
非表明該判決所違背之法令及其具體內容，暨依訴訟資料合於該
違背法令之具體事實，更未具體敘述為從事法之續造、確保裁判
之一致性或其他所涉及之法律見解具有原則上重要性之理由，難
認其已合法表明上訴理由。依首揭說明，應認其上訴為不合法。
據上論結，本件上訴為不合法。依民事訴訟法第四百八十一條、
第四百四十四條第一項、第九十五條、第七十八條，裁定如主文
。
中    華    民    國  九十八  年    九    月  二十四  日
                      最高法院民事第三庭
                          審判長法官  蘇  茂  秋
                                法官  陳  碧  玉
                                法官  王  仁  貴
                                法官  張  宗  權
                                法官  陳  國  禎
      本件正本證明與原本無異
                                      書  記  官
中    華    民    國  九十八  年    十    月    六    日
                                                Ａ


司法院資訊處製作；財團法人民間司法改革基金會備份。
